臺灣臺中地方法院刑事判決　　　　　　　　　　　　九十一年度訴字第二七一三號
　　公　訴　人　台灣台中地方法院檢察署檢察官
　　被　　　告　甲○○
右列被告因毒品危害防制條例案件，經檢察官提起公訴（九十一年度毒偵字第二八三
一號），本院判決如左：
    主  文
甲○○施用第一級毒品，處有期徒刑柒月；又施用第二級毒品，處有期徒刑參月，扣
案之安非他命壹包（毛重零點捌公克）沒收銷燬之；應執行有期徒刑玖月，扣案之安
非他命壹包（毛重零點捌公克）沒收銷燬之。
    事  實
一、甲○○前因施用毒品案件，經本院裁定送觀察、勒戒後，有繼續施用毒品之傾向
    ，再經本院裁定令入戒治處所施以強制戒治，後來因戒治成績被評定為合格，經
    本院裁定停止戒治，所餘戒治期間付保護管束，迄民國九十年三月十二日保護管
    束期滿，由台灣台中地方法院檢察署檢察官於九十年三月三十日以九十年度戒毒
    偵字第一七○號不起訴處分確定。猶不知悔改，復基於施用第一級及第二級毒品
    之犯意，於九十一年九月十五日或前三日內，在不詳處所，以不詳方式，施用第
    一級毒品海洛因及第二級毒品安非他命各一次。嗣於九十一年九月十五日二十一
    時四十分許，在台中市○○區○○路四段八二一號前，為警查獲，並在其身上起
    出安非他命一包（毛重○‧八公克），經採其尿液送檢驗結果呈嗎啡及甲基安非
    他命陽性反應。
二、案經台中市警察局第五分局報請臺灣臺中地方法院檢察署檢察官偵查起訴。
    理  由
一、訊據被告甲○○，矢口否認有施用毒品之行為，辯稱：伊自上次強制戒治期滿後
    ，即未再施用任何毒品，伊之尿液會有毒品反應，可能係因伊所租住之套房內當
    時有十數位朋友住在該處施用毒品，伊吸了二手煙所致云云。經查，被告為警查
    獲當日所採之尿液，經送台中市衛生局鑑定結果，呈嗎啡及甲基安非他命陽性反
    應，此有該衛生局出具之煙毒尿液檢驗成績書一份附卷可稽，並有扣案之安非他
    命一包（毛重○‧八公克）足憑；而按初次施打煙毒者，經人體代謝作用，於八
    小時之內即有約30％之量排出，二十四小時之後，續有約剩餘量之90％再排出，
    七十二小時之後，仍有殘餘微量排出，且海洛因係嗎啡經化學合成之半人工合成
    品，其毒性高於嗎啡，經吸食或注射進人體，藉由人體代謝系統之新陳代謝，分
    解成毒性較低之嗎啡，由尿液排出人體，故於尿液中以嗎啡成份檢出，又甲基安
    非他命經口服投與後約百分之七十於二十四小時內自尿中排出，約百分之九十於
    九十六小時內自尿中排出，此經憲兵司令部八十年三月二十五日第九九九號、行
    政院衛生署藥物食品檢驗局八十一年二月八日藥檢醫字第○○一一五六號函敘明
    確，是可斷被告於採尿當日或前三日內，必有分別施用海洛因、安非他命，否則
    尿液中不會有嗎啡、安非他命之成份；再吸入煙毒之二手煙，在文獻上尚無能否
    由尿液中檢驗出煙毒反應之研究報告，惟若非長時間與吸毒者直接相向且存心大
    量吸入吸毒者所呼出之毒氣，以二手煙中可能存在之低劑量煙毒，應不致在尿液
    中檢驗出煙毒反應，此亦經法務部調查局八十二年八月六日發技一字第四一五三
    號函敘甚明，而被告到底與何人住在一起，該些人等是否長時間吸毒，被告有無
    與渠等直接相向且大量吸入吸毒者所呼出之毒氣，被告並無法提供資料供本院調
    查，因認其所辯應係卸責之詞，不足採信。另被告前因施用毒品案件，經本院裁
    定送觀察、勒戒後，有繼續施用毒品之傾向，再經本院裁定令入戒治處所施以強
    制戒治，後來因戒治成績被評定為合格，經本院裁定停止戒治，所餘戒治期間付
    保護管束，迄九十年三月十二日保護管束期滿，由台灣台中地方法院檢察署檢察
    官於九十年三月三十日以九十年度戒毒偵字第一七○號不起訴處分確定乙情，有
    該案不起訴處分書一份在卷可佐。其於五年內再犯毒品危害防制條例第十條之罪
    ，事證已臻明確，犯行應堪認定。
二、核被告所為，係犯毒品危害防制條例第十條第一項之施用第一級毒品罪、同條第
    二項之施用第二級毒品罪。其因施用海洛因、安非他命而持有第一級毒品及第二
    級毒品之行為，均為施用毒品行為所吸收，均不另論罪；又被告所犯二罪，係犯
    意各別、行為互異，應予分論併罰。爰審酌被告犯後飾詞卸責尚無悔意、惟所為
    並未積極侵害他人權益等一切情狀，分別量處如主文所示之刑，並定其應執行之
    刑。扣案之安非他命一包（毛重○‧八公克），依毒品危害防制條例第十八條第
    一項前段規定，應併予宣告沒收銷燬之。
據上論斷，應依刑事訴訟法第二百九十九條第一項前段，毒品危害防制條例第十條第
一項、第二項、第二十三條第二項前段、第十八條第一項前段，刑法第十一條前段、
第五十一條第五款，判決如主文。
中      華      民      國    九十一    年     十二     月     十二     日
                                        法  官  李  秋  娟
右正本證明與原本無異。
如不服本判決，應於判決送達後十日內向本院提出上訴狀，上訴於臺灣高等法院臺中
分院( 須附繕本 )。
                                        書記官
中      華      民      國    九十一    年     十二     月     十二     日
附錄論罪科刑法條
毒品危害防制條例第十條：
施用第一級毒品者，處六個月以上五年以下有期徒刑。
施用第二級毒品者，處三年以下有期徒刑。
